# 请教陈版主，有关长期股权投资减值的问题

提问人：evianzhu 时间：2019-05-13 10:14:14
陈老师，想请教一个问题，如果所持有的股权投资均为某一上市公司的股票。
那么在股票价格涨跌的情况下，应该如何考虑长期股权投资减值的问题呢？
根据 CAS 8——资产减值准则规定中所提到的减值迹象，从企业外部信息和内部信息来看，大致有以下几个方面：
1) 资产的市价当期大幅度下跌，其跌幅明显高于因时间的推移或者正常使用而预计的下跌
2) 企业经营所处的经济、技术或者法律等环境以及资产所处的市场在当期或者将在近期发生重大变化，从而对企业产生不利影响。
3) 市场利率或者其他市场投资报酬率在当期已经提高，从而影响企业计算资产预计未来现金流量现值的折现率，导致资产可收回金额大幅度降低。
4) 企业内部报告的证据表明资产的经济绩效已经低于或者将低于预期，如资产所创造的净现金流量或者实现的营业利润（或者亏损）远远低于（或者高于）预计金额等。
5 ）企业其他不利的、会严重影响其正常经营的事件等。
我现在有几点困惑的，
一是如何判断股票的大幅度下跌需要减值，下跌到什么程度需要计提减值？
这个如何把握呢？
二是如果股票价格下跌，比如下跌了 50%，但是只是由于熊市基本面的原因，企业本身经营没有问题，那么确实不需要计提减值吗？
三是如果我认为出现减值迹象了，但是资产评估 DCF 做下来可回收金额没有低于账面价值，是否就不需要计提减值了？
四是我看到过一个计提减值的标准，不知现在还是否适用：
1 ）市价持续两年低于账面价值
2 ）该项投资暂停交易一年或一年以上
3 ）被投资企业当年发生严重亏损
4 ）被投资企业连续两年发生亏损
5 ）被投资企业进行清算、清理、整顿等
有一个问题不是关于减值，根据权益法核算的原则，当期如果所持有的股票价格大幅上涨了，其公允也是不会在长期股权投资的账面价值中体现的。那么这一块的收益到底如何体现到我所持有的投资的报表中去呢？是不是要等最终卖出的时候才能体现在当期损益里面？
求教陈版主，非常感谢！

回答人：chenyiwei
这个问题涉及高度主观性的判断，并没有被普遍认可的、具有普遍适用性的标准。如果对被投资的上市公司无招控制、共同控制或重大影响，则适用金融工具准则下的减值规定（仅涉及 2006 版金融工具准则下对可供出售权益工具的减值，新准则下不涉及此问题），更多地是考虑其市价的下跌是否达到严重或非暂时性的程度。如果对其具有控制、共同控制或重大影响，则除了考虑市价涨跌因素以外，还需要考虑其基本面，即未来现金流量现值，取两者中的较高者作为可收回金额。
对作为金融资产的 “严重或非暂时性下跌”，一般上市公司都按照证监会的要求制定了基本的定量标准，且在财务报表附注中予以公开披露，其底线一般是：“严重下跌” 指期末市价较初始确认时的公允价值跌去 50% 以上；
“非暂时性下跌” 是指连续下跌一年以上。当然具体判断要考虑的因素很多，也不能只考虑某项单一因素。
你在第四个问题中提到的标准是原《企业会计制度》下的规定，在新准则下不应继续参照。
在权益法核算下，公允价值上涨的收益只有在处置时才能体现在处置收益中。